【裁判字號】    97,上易,534
【裁判日期】    970826
【裁判案由】    竊盜
【裁判全文】
臺灣高等法院高雄分院刑事判決         97年度上易字第534號
上  訴  人  甲○○
即  被  告
                    現於臺灣屏東監獄竹田分監
上列上訴人因竊盜案件，不服臺灣屏東地方法院97年度易字第19
號中華民國97年4 月14日第一審判決（起訴案號：臺灣屏東地方
法院檢察署96年度偵字第5210號），提起上訴，本院依簡式審判
程序判決如下：
    主  文
上訴駁回。
    事  實
一、甲○○曾犯竊盜、違反毒品危害防制條例、偽造文書等多次
    前科，最近1 次因犯偽造文書罪，經原審法院94年度訴字第
    460 號判處有期徒刑10月確定，另因施用第一級毒品罪，經
    原審法院94年度訴字第729 號判處有期徒刑1 年確定，合併
    經原審法院94年度聲字第1168號裁定應執行有期徒刑1 年9
    月，於民國94年10月19日入監執行，96年2 月28日因縮刑期
    滿出監執行完畢，仍不知悔悟，復與林忠評（已判決確定）
    共同基於意圖為自己不法所有之竊盜犯意聯絡，於96年7 月
    15日上午9 時許，相偕至乙○○設在屏東縣麟洛鄉○○路農
    場巷12號之置物場，侵入未上鎖之大門（侵入附連圍繞土地
    部分未據告訴），共同徒手竊取乙○○所有並停放該址內挖
    土機所配置之電瓶2 只，得手後持往屏東縣麟洛鄉之「大發
    資源回收場」，以新臺幣（下同）1,000 元之代價售予不知
    情之業者洪宗彬，旋即為警循線查獲，並自上址資源回收場
    內扣得前開乙○○失竊之電瓶2 只（已發還）。
二、案經屏東縣警察局屏東分局移送臺灣屏東地方法院檢察署檢
    察官偵查起訴。
    理  由
壹、程序方面：
    本件被告甲○○所犯為死刑、無刑徒刑或最輕本刑為3 年以
    上有期徒刑以外之罪，其於本院審理程序中就被訴事實為有
    罪之陳述，經審判長告知簡式審判程序之旨，並聽取檢察官
    及被告之意見後，本院裁定進行簡式審判程序審理。
貳、實體方面
一、訊據上訴人即被告甲○○對上開竊盜犯行供承不諱，核與證
    人乙○○、洪宗彬於警詢中所證述情節相符，復有收受物品
    、舊貨、五金廢料或廢棄物登記表、估價單、扣押物品目錄
    表、贓物認領保管單、現場照片3 幀在卷可稽，事證明確，
    被告竊盜之犯行堪以認定。
二、核被告甲○○所為，係犯刑法第320 條第1 項竊盜罪，被告
    與共同被告林忠評2 人間，就上開犯行有犯意聯絡及行為分
    擔，均為共同正犯。又被告甲○○曾於94年間犯偽造文書罪
    ，經原審法院以94年度訴字第460 號判處有期徒刑10月確定
    ，另因施用第一級毒品罪，經原審法院以94年度訴字第729
    號判處有期徒刑1 年確定，合併經原審法院以94年度聲字第
    1168號裁定應執行有期徒刑1 年9 月，於94年10月19日入監
    執行，96年2 月28日因縮刑期滿出監執行完畢，有臺灣高等
    法院被告前案紀錄表1 份在卷可按，5 年以內再故意犯本件
    有期徒刑以上之罪，應依累犯之規定，加重其刑。
三、原審因而適用刑法第28條、第320 條第1 項、第47條第1 項
    ，刑法施行法第1 條之1 之規定，並審酌被告甲○○為青壯
    之人，現無職業，竟不知進取，竊取他人財物，且前因(一)88
    年間犯竊盜罪，經原審法院判處有期徒刑4 月，緩刑2 年確
    定，嗣因緩刑期內再犯後開案件而經撤銷緩刑宣告；(二)89年
    間又犯竊盜罪，經原審法院號判處拘役50日確定；(三)89年間
    又因違反毒品危害防制條例案件，經原審法院判處有期徒刑
    3 月確定；(四)89年間再犯違反毒品危害防制條例案件，經原
    審法院判處有期徒刑7 月確定，並與上開(一)、(二)、(三)部分所
    示之刑均接續執行，於89年10月20日入監執行，90年11月27
    日因期滿出監執行完畢；(五)92年間又犯違反毒品危害防制條
    例案件（2 罪），經原審法院判處有期徒刑10月、6 月，應
    執行有期徒刑1 年2 月確定，於94年10月19日入監執行，96
    年2 月28日期滿出監執行完畢；(六)嗣前開構成累犯要件部分
    之刑執行完畢，復另犯竊盜罪，經原審法院96年度簡字第81
    3 號判處有期徒刑5 月確定，並與另案4 次施用第一級毒品
    ，經原審法院96年度訴字第822 號各判處有期徒刑8 月，應
    執行有期徒刑2 年2 月部分接續執行，已於96年10月7 日入
    監執行，依指揮書應執行至99年4 月6 日期滿，有臺灣高等
    法院被告前案紀錄表及臺灣屏東地方法院檢察署刑案資料查
    註紀錄表各1 份在卷可按，素行不良，並考量其侵入他人置
    物場內竊盜之手段，竊得財物為挖土機用電瓶2 只之價值，
    造成被害人所生損害及困擾之程度，及犯罪經查獲後，於檢
    察官訊問時旋即坦承犯行，犯後態度尚可等一切情狀，量處
    有期徒刑1 年2 月，其認事用法，均無不合，量刑亦屬適當
    ，被告上訴意旨，以原審量刑過重，指摘原判決不當，為無
    理由，應予駁回。
據上論斷，應依刑事訴訟法第368條，判決如主文。
本案經檢察官郭振昌到庭執行職務。
中    華    民    國    97    年    8    月    26    日
                  刑事第三庭    審判長法  官   周賢銳
                                      法  官   黃仁松
                                      法  官   黃憲文
以上正本證明與原本無異。
不得上訴。
中    華    民    國    97    年    8    月    26    日
                                      書記官   施耀程
附錄本件判決論罪科刑法條：
刑法第320 條第1 項
意圖為自己或第三人不法之所有，而竊取他人之動產者，為竊盜
罪，處5 年以下有期徒刑、拘役或500 元以下罰金。


司法院資訊處製作；財團法人民間司法改革基金會備份。
